臺灣臺南地方法院民事裁定
111年度家護字第1486號
聲  請  人  甲○○    住○○市○○區○○○00號之0


相  對  人  乙○○  
上列聲請人聲請對相對人核發通常保護令事件，本院裁定如下：
    主  文
聲請駁回。
程序費用由聲請人負擔。
    理  由
一、聲請意旨略以：聲請人甲○○與相對人乙○○為父子，具家庭暴
    力防治法所定之家庭成員關係。民國111年11月2日上午聲請
    人至衛生所請醫師開立藥物帶回給相對人服用，然相對人未
    至嘉南療養院就醫，以致醫生於當日上午8時50分至住處訪
    視相對人，相對人因而不悅而威脅要打聲請人，已發生家庭
    暴力事件，並認聲請人有繼續遭受相對人實施不法侵害行為
    之危險等語，依家庭暴力防治法之規定，聲請核發該法第14
    條第1 項第1 、10款內容之保護令。
二、按「保護令之程序，除本章別有規定外，適用家事事件法有
    關規定」、「家事非訟事件，除法律別有規定外，準用非訟
    事件法之規定」、「民事訴訟法有關送達、期日、期間及證
    據之規定，於非訟事件準用之」、「當事人主張有利於己之
    事實者，就其事實有舉證之責任。」，家庭暴力防治法第20
    條第1 項、家事事件法第97條、非訟事件法第31條、民事訴
    訟法第277 條前段分別定有明文。而家庭暴力防治法關於保
    護令之立法，乃是法律針對家庭暴力之被害人，於其遭受加
    害人虐待或威嚇等危險時，用以禁止加害者繼續施暴之緊急
    救濟程序，是以聲請人聲請通常保護令，必須證明有正當、
    合理、可信屬實之理由，足認被害人本人或其家人有受相對
    人虐待或威嚇之現時或急迫危險存在，如不核發保護令將無
    法立即防止相對人之侵害性行為，而導致被害人受致傷害，
    始足以當之。且依上開法條之規定及立法意旨說明，聲請人
    就聲請保護令之事件，除須舉證證明已發生家庭暴力之行為
    外，尚須證明被害人是否有「繼續」遭相對人身體上及精神
    上不法侵害之「危險」存在。
三、經查，本件聲請人主張遭受相對人實施上揭不法侵害行為，
    有再受家庭暴力之危險等情，聲請人應就其主張之上開事實
    是否屬實，及是否有「繼續」遭受相對人身體上及精神上不
    法侵害之「危險」之事實，舉證證明之。本件聲請人固提出
    聲請狀、家庭暴力通報表等件（見本院卷第9-25頁）為證。
    惟本院審酌上揭聲請狀及通報表，均係聲請人單方面陳述或
    警方依據聲請人單方面陳述所為之紀錄，尚無其他證據可資
    為佐，且聲請人經本院合法通知應於111年12月1日、同年月
    22日到庭、聲請人均未到場，復未提出任何書狀或其他證據
    供本院審酌。況依聲請人於聲請狀所陳本件家暴行為發生之
    原因係與相對人罹患精神病有關，並參照上開說明，保護令
    設計之目的，乃是法律針對家庭暴力之被害人，於其遭受加
    害人虐待或威嚇等危險時，用以禁止加害者繼續施暴之緊急
    救濟程序。從而，相對人固有對聲請人為精神上之暴力行為
    ，但審酌相對人既罹有精神疾患，則其所為前揭暴力行為是
    否屬家庭暴力防治法所欲防治之家庭暴力，尚非無疑，本院
    綜合前開事證，相對人在罹有精神疾病且受外在刺激影響之
    情況下所為一時性過激反應，要非相對人欲以暴力手段建立
    對聲請人之控制力或權力，即不能認屬家庭暴力防治法所規
    範之虐待或精神上、身體上之不法侵害行為。
四、綜上所述，聲請人不能證明其有遭相對人實施家庭暴力且有
    繼續遭相對人不法侵害之危險，依上開法律規定及說明，本
    件聲請為無理由，應予駁回。惟倘日後仍有家庭暴力行為之
    發生，聲請人自得檢具相關事證，另行提出民事保護令之聲
    請，附此敘明。
五、依家庭暴力防治法第20條第1 項，家事事件法第97條，非訟
    事件法第2l條第2 項，民事訴訟法第78條，裁定如主文。
中　　華　　民　　國　　111 　年　　12　　月　　22　　日
                  家事法庭  法  官  陳文欽
以上正本係照原本做成。
如對本裁定抗告須於裁定送達後10日內向本院提出抗告狀。
中　　華　　民　　國　　111 　年　　12　　月　　22　　日
                            書記官  易佩雯